【裁判字號】    98,訴,98
【裁判日期】    980331
【裁判案由】    返還借款
【裁判全文】
臺灣屏東地方法院民事判決                98年度訴字第98號
原      告  良京實業股份有限公司
法定代理人  甲○○○○
訴訟代理人  乙○○
被      告  丙○○○○○○
上列當事人間返還借款事件，本院於民國98年3 月24日言詞辯論
終結，判決如下：
   主  文
被告應給付原告新臺幣壹拾捌萬壹仟壹佰伍拾元，及自民國九十
五年五月八日起至清償日止，按週年利率百分之四點六九計算之
利息，暨自民國九十五年六月八日起至清償日止，逾期在六個月
以內者，按上開利率百分之十，逾期超過六個月者，就超過部份
，按上開利率百分之二十計算之違約金；應給付原告新臺幣肆拾
玖萬貳仟佰零伍元，及自民國九十五年四月四日起至清償日止
，按週年利率百分之八點五六五計算之利息，暨自民國九十五年
五月四日起至清償日止，逾期在六個月以內者，按上開利率百分
之十，逾期超過六個月者，就超過部份，按上開利率百分之二十
計算之違約金；被告應給付原告新臺幣壹拾壹萬捌仟貳佰玖拾陸
元，及自民國九十五年三月十七日起至清償日止，按週年利率百
分之十二計算之利息，暨自民國九十五年四月十七日起至清償日
止，逾期在六個月以內者，按上開利率百分之十，逾期超過六個
月者，就超過部份，按上開利率百分之二十計算之違約金；應給
付原告新臺幣貳拾玖萬柒仟貳佰壹拾捌元，及自民國九十四年十
二月二十五日起至清償日止，按週年利率百分之十二計算之利息
，暨自民國九十五年一月二十五日起至清償日止，逾期在六個月
以內者，按上開利率百分之十，逾期超過六個月者，就超過部份
，按上開利率百分之二十計算之違約金。
訴訟費用新臺幣壹萬壹仟柒佰玖拾壹元由被告負擔。
    事 實 及 理 由
一、被告經合法通知，未於言詞辯論期日到場，核無民事訴訟法
    第386 條各款所列情形，爰依原告之聲請，由其一造辯論而
    為判決。
二、原告起訴主張：
  (一)被告涂桐瑜於民國92年12月26日，向訴外人臺東區中小企業
    銀行股份有限公司（下稱臺東企銀）申請個人信用貸款，借
    款額度為新臺幣（下同）250,000 元，自92年12月26日起，
    以每1 個月為1 期，共分84期，按期於當月26日平均攤還本
    息，利率為年息百分之4.69，未按期攤還本息時，逾期未超
    過6 個月內者，按上開利率百分之10，超過6 個月者，就超
    過部分，按上開利率百分之20計算之違約金。如有任何一期
    未如期清償時，視為全部到期。詎被告自95年5 月8 日起即
    未履行繳款義務，尚有本金及利息、違約金拒不清償，依借
    款約定事項第13條第1 款規定，視為債務全部到期，被告自
    應償還如訴之聲明所示借款本息。而臺東企銀將上述債權讓
    與予原告並通知被告後，屢次催告其速來償還，猶置之不理
    。
  (二)又被告於93年7 月12日，向訴外人臺東企銀辦理貸款，借款
    額度為600,000 元，自93年7 月12日起，以每1 個月為1 期
    ，共分84期，按期於當月12日平均攤還本息，利率依調整基
    準利率時，自調整日起改按新利率機動調整之，未按期攤還
    本息時，逾期未超過6 個月內者，按上開利率百分之10，超
    過6 個月者，就超過部分，按上開利率百分之20計算之違約
    金。如有任何一期未如期清償時，視為全部到期。詎被告自
    95年4 月4 日起即未履行繳款義務，尚有本金及利息、違約
    金拒不清償，依借款約定事項第13條第1 款規定，視為債務
    全部到期，被告自應償還如訴之聲明所示借款本息。而臺東
    企銀將上述債權讓與予原告並通知被告後，屢次催告其速來
    償還，猶置之不理。
  (三)再被告於93年10月14日，向訴外人臺東企銀辦理貸款，借款
    額度為150,000 元，自93年10月14日起，以每1 個月為1 期
    ，共分60期，按期於當月14日平均攤還本息，利率為年息百
    分之12，未按期攤還本息時，逾期未超過6 個月內者，按上
    開利率百分之10，超過6 個月者，就超過部分，按上開利率
    百分之20計算之違約金。如有任何一期未如期清償時，視為
    全部到期。詎被告自95年3 月17日起即未履行繳款義務，尚
    有本金及利息、違約金拒不清償，依借款約定事項第13條第
    1 款規定，視為債務全部到期，被告自應償還如訴之聲明所
    示借款本息。而臺東企銀將上述債權讓與予原告並通知被告
    後，屢次催告其速來償還，猶置之不理。
  (四)被告另於94年9 月20日，向訴外人寶華商業銀行股份有限公
    司（下稱寶華商銀）申請小額循還信用貸款，借款額度為
    500,000 元整，借款動用期間自核准日起為期3 年，期滿30
    日前，如立約人不為書面反對續約之意思表示並經審核同意
    者，得以同一內容繼續延長3 年，不另換約，其後每3 年屆
    期時亦同，並約定借款利率以固定年利率12％計算，按日計
    息，每月底結息一次，自借款日起，每月月底為最終繳款日
    ，應繳足最低繳款金額。被告自94年12月15日起即未履行繳
    款義務，依協議書第3 條約定，未到期部份視為全部到期，
    並依原契約約定辦理。被告尚有如聲明所示本金及利息、違
    約金拒不清償，依原契約借款約定事項第8 條及第11條第1
    項規定，被告自應償還訴之聲明之借款本息及違約金。案經
    寶華商銀讓與債權予原告並通知被告後，屢次催告其速來償
    還，猶置之不理。
  (五)上開4 筆借款，屢經催討均未獲置理，爰依消費借貸法律關
    係提起本訴，並於本院聲明如主文所示。被告經合法通知，
    均未於言詞辯論期日到場，亦未提出書狀作何聲明或陳述供
    本院審酌。
三、經查原告主張上開之事實，業據其提出臺東區中小企業銀行
    授信約定書、債權讓與證明書、帳卡、附表暨公告報紙各乙
    件、魔力現金卡申請書暨往來明細查詢單、債務協商協議書
    暨往來明細查詢單、債權讓與證明書暨附表及公告報紙、公
    司營利事業登記證等件為證，且被告經合法通知均不於言詞
    辯論期日到場爭執，復不提出書狀答辯以供本院斟酌，依民
    事訴訟法第280 條第3 項：「當事人對於他造主張之事實，
    已於相當時期受合法之通知，而於言詞辯論期日不到場，亦
    未提出準備書狀爭執者，準用第1 項規定」，及同條第1 項
    前段：「當事人對於他造主張之事實，於言詞辯論時不爭執
    者，視同自認」等規定，自應視為被告業已對原告主張之上
    開事實自認，是應認原告之主張可資採信。從而，原告依消
    費借貸之法律關係，請求被告給付如主文所示之金額、利息
    及違約金，為有理由，應予准許。
據上論結，本件原告之訴為有理由，依民事訴訟法第385 條第1
項前段、第78條、第87條第1 項，判決如主文。
中    華    民    國    98    年    3     月    31    日
                  民事第二庭    法  官  羅森德
正本係照原本作成。
如對判決上訴，須於判決送達後20日內向本院提出上訴狀，其未
表明上訴理由者，應於提出上訴後20日內向本院補提理由書狀（
均須按他造當事人之人數附繕本）。
                                書記官  蘇小雅
中    華    民    國    98    年    3     月    31    日


司法院資訊處製作；財團法人民間司法改革基金會備份。
